臺灣嘉義地方法院刑事判決　　　　　　　　　　　　　九十一年度易字第四九號
　　公　訴　人　臺灣嘉義地方法院檢察署檢察官
　　被　　　告　乙○○
右列被告因家庭暴力罪之傷害等案件，經檢察官提起公訴（九十一年度偵緝字第一九
八號），本院判決如左：
    主  文
乙○○連續傷害人之身體，處有期徒刑參月，如易科罰金，以參佰元折算壹日。又連
續以加害生命之事，恐嚇他人致生危害於安全者，拘役伍拾玖日，如易科罰金，以參
佰元折算壹日。
    事  實
一、乙○○係甲○○之夫，二人間具有家庭暴力防治法第三條第一款所定之家庭成員
    關係。詎其竟基於傷害之概括犯意，連續於如附表編號一至四所示之時間、地點
    ，毆打甲○○，致甲○○分別受有如附表「所受之傷害欄」所示之傷害。復另基
    於恐嚇之犯意，自民國九十年四月至九月間，在嘉義市○○○街二十一號，連續
    數次對甲○○稱：若甲○○與小孩上樓，要把甲○○與小孩打死，並叫甲○○與
    小孩只能睡客廳，若小孩感冒，也要打死甲○○等加害生命之事，恐嚇甲○○，
    致生危害於安全。
二、案經甲○○訴由臺灣嘉義地方法院檢察署檢察官偵查起訴。
    理  由
一、訊據被告乙○○固坦承有與告訴人甲○○爭執拉扯之行為，惟矢口否認有傷害、
    恐嚇犯行，辯稱：告訴人甲○○於如附表編號一至四所示之時間，至伊工作之瓦
    斯行向伊要求更多之生活費，伊無力負擔，告訴人就要開瓦斯，伊要制止，難免
    會有傷害。至於罵告訴人，是因為告訴人要上去嘉義市○○○街二十一號二樓，
    會侵害到他人隱私云云。經查：
（一）被告如何於如附表所示之時間、地點，毆打告訴人之情，業據告訴人於偵、，
      審中指訴明確，又被告之子吳宗翰亦於偵查中證稱：「（問：有看過你爸爸媽
      媽嗎？）有」，「（問：有看過很多次嗎？）很多次」，「（問：在何處打？
      ）在爸爸開設的瓦斯行那邊打媽媽，但我不知道詳細地址」等語（詳九十一年
      度偵字第一八六號卷第七頁），足證告訴人指訴非虛。又告訴人分別受有如附
      表所示之傷害之事實，亦有財團法人嘉義基督教醫院診斷證明書附卷可查（詳
      九十年度發查字第一○三九號卷第四至七頁）。至被告以吳宗翰所言，係告訴
      人所教滿不足採信云云置辯。惟查吳宗翰於偵查時證稱：「（問。爸爸打完媽
      媽之後，有去醫院嗎？）沒有，都跟媽媽去警察局報案」等語（詳九十一詳九
      十年度發查字第一○三九號卷第七頁）。經查告訴人確有於九十年六月二十四
      日向嘉義市警察局第一分局北鎮派出所報案之事實，亦有嘉義市警察局第一分
      局處理家庭暴力案件調查紀錄表、受家庭暴力事件通報表附於本院卷可查，足
      證證人吳宗翰所述可採。
（二）被告自九十年四月至九月間，在嘉義市○○○街二十一號，連續多次對甲○○
      稱：若甲○○與小孩上樓，要把甲○○與小孩打死，並叫甲○○與小孩只能睡
      客廳，若小孩感冒，也要打死甲○○等加害生命之事，恐嚇甲○○，致甲○○
      心生畏懼之事實，據告訴人於偵、審中指訴綦詳，核與證人吳宗翰於偵查中證
      稱：「（問：你跟媽媽到爸爸店裡時，爸爸除了打媽媽之外，還會說什麼話？
      ）髒話、三字經，還有恐嚇的話。說睡在樓下椅子就不准感冒，如果感冒就要
      把媽媽打死」，「（問：媽媽為何要睡樓下？）爸爸不肯媽媽睡樓上，我都跟
      媽媽一起睡」等語（詳九十一年度偵字第一八六號卷第八頁，另九十一年度偵
      緝字第一九八號卷第二十六頁背面亦同），亦證被告確有恐嚇告訴人之犯行。
（三）綜上，被告所辯，顯係卸責之詞，不足採信，其犯行應堪認定。
二、按家庭暴力者，謂家庭成員間實施身體或精神上不法侵害之行為；又家庭暴力罪
    者，謂家庭成員間故意實施家庭暴力行為而成立其他法律所規定之犯罪。家庭暴
    力防治法第二條第一、二項分別定有明文。查被告係告訴人之夫妻，有戶籍謄本
    一份在卷可查（詳九十年度發查字第一○三九號卷第十四頁），二人間具有家庭
    暴力防治法第三條第一款所定之家庭成員關係。核被告故意對家庭成員之告訴人
    實施傷害、恐嚇之暴力行為，係犯刑法第二百七十七條第一項之傷害罪及刑法第
    三百零五條之恐嚇罪，該傷害、恐嚇罪且為家庭暴力防治法第二條第二項所稱之
    家庭暴力罪。又被告先後多次傷害、恐嚇犯行，時間緊接，所犯係犯罪構成要件
    相同之罪，顯係基於概括之犯意為之，為連續犯，應依加重其刑。又其所犯上開
    二罪間，犯意各別，罪名有異，應予分論併罰。爰審酌被告與告訴人係夫妻，竟
    毆打並恐嚇告訴人，及傷害告訴人之次數暨告訴人所受傷害之程度，與其犯罪之
    動機、手段，及其生活狀況，及犯罪後態度等一切情狀，分別量處如主文所示之
    刑，並就有期徒刑、拘役均諭知易科罰金之折算標準。
據上論斷，應依刑事訴訟法第二百九十九條第一項前段，刑法第二百七十七條第一項
、第三百零五條、第四十一條第一項前段、罰金罰鍰提高標準條例第一條前段、第二
條，判決如主文。
本案經檢察官李文和到庭執行職務
中    華    民    國      九十一      年      八      月      廿九      日
                              臺灣嘉義地方法院刑事第三庭
                                              法  官  張  育  彰
右正本證明與原本無異。
如不服本判決，應於判決送達後十日內向本院提出上訴狀( 應附繕本 )。
中    華    民    國      九十一      年      八      月      廿九      日
                                              書記官  林  秀  敏
附錄本件論罪科刑之法條：
中華民國刑法第二百七十七條
傷害人之身體或健康者，處三年以下有期徒刑、拘役或一千元以下罰金。
犯前項之罪因而致人於死者，處無期徒刑或七年以上有期徒刑；致重傷者，處三年以
上十年以下有期徒刑。
中華民國刑法第三百零五條
以加害生命、身體、自由、名譽、財產之事，恐嚇他人致生危害於安全者，處二年以
下有期徒刑、拘役或三百元以下罰金。
附表
┌──┬─────┬───────────┬──────────────┐
│編號│時      間│地                  點│所  受  之  傷  害          │
├──┼─────┼───────────┼──────────────┤
│一  │90．04．22│嘉義市○○○街二十一號│兩手腕部及後頸部紅腫、前頸部│
│    │中午      │                      │擦痕、右肩扭傷              │
├──┼─────┼───────────┼──────────────┤
│二  │90．05．05│                      │                            │
│    │中午      │同右                  │右大腿瘀傷                  │
├──┼─────┼───────────┼──────────────┤
│三  │90．06．24│同右                  │兩手背側挫傷、左耳紅腫、有耳│
│    │中午      │                      │鳴症狀、下頸紅腫            │
├──┼─────┼───────────┼──────────────┤
│四  │90．08．01│同右                │顏面與右頸部瘀傷、左手肘與左│
│    │中午      │                      │膝多處擦傷、腹部鈍傷        │
└──┴─────┴───────────┴──────────────┘
